臺灣屏東地方法院刑事判決　　　　　　　100年度侵訴字第4號
公　訴　人　臺灣屏東地方法院檢察署檢察官
被　　　告　黃俊嘉
義務辯護人　歐陽珮律師
上列被告因強盜等案件，經檢察官提起公訴（100 年度偵字第
1272號），本院判決如下：
    主  文
黃俊嘉犯攜帶兇器強盜罪，處有期徒刑柒年陸月，扣案水果刀、
手銬、膠帶、膠布各壹個沒收；又犯攜帶兇器強制猥褻罪，處有
期徒刑年陸月，扣案水果刀、手銬、膠帶、膠布各壹個沒收。
應執行有期徒刑玖年，扣案水果刀、手銬、膠帶、膠布各壹個沒
收。
    事  實
一、黃俊嘉因缺錢花用，竟意圖為自己不法之所有，本於強盜意
    思，於民國100 年1 月25日13時15分許，駕駛其持有之車牌
    號碼1117-E5 號自小客車，前往屏東縣屏東市○○路188 號
    家樂福大賣場地下停車場，伺機尋找目標，見Α女（姓名年
    籍詳卷）獨自購物完畢，因歸還手推車而疏未將所駕駛之自
    小客車上鎖（車籍資料詳卷），認有機可趁，即先侵入Α女
    車輛後座躲藏，待Α女坐定，便以左手強勒Α女脖子，右手
    則持其所有客觀上足以對人之生命、身體造成危害可供兇器
    使用之水果刀1 把，抵住Α女脖子，造成Α女頸部些微紅腫
    受傷，並命Α女不可呼救，將Α女強拉至後座，以其所有之
    膠帶黏住Α女眼睛，再以其所有手銬將Α女雙手反銬，令Α
    女躺下，致使Α女不能抗拒後，駕駛Α女車輛行至長治鄉某
    處廢棄工廠時，將車停下，強取Α女皮包內現金新台幣（下
    同）2 千元得逞。黃俊嘉見四下無人，復萌生歹念，基於攜
    帶兇器強制猥褻犯意，至後座強行抱住Α女並撫摸Α女胸部
    ，因Α女強力反抗，其遂將Α女左手手銬解開，右手銬在車
    輛門把，以此強暴之方式，命Α女以左手為其手淫，滿足其
    性慾，Α女因恐遭不測，無法抗拒乃為其手淫。結束後，黃
    俊嘉承前攜帶兇器強盜犯意，將Α女雙手反銬，駕車至屏東
    市○○路崇蘭國小大門右側玉山銀行自動櫃員機處，接續強
    取Α女提款卡提領4 千元得手。嗣將Α女載至上開家樂福地
    下室停車場，撕下Α女眼睛上膠帶、解開Α女手銬，以外套
    蓋住Α女頭部，命Α女於5 分鐘內不得抬頭後，即趁機逃逸
    。經警調閱家樂福監視器始循線查獲，並扣得其所有上開手
    銬、水果刀、膠帶、膠布各1 個。
二、案經Α女訴由屏東縣政府警察局屏東分局報告臺灣屏東地方
    法院檢察署檢察官偵查起訴。
    理  由
一、按傳聞法則之重要理論依據，在於傳聞證據未經當事人之反
    對詰問予以核實，乃予排斥，惟若當事人已放棄對原供述人
    之反對詰問權，於法院審判時表明同意該等傳聞證據可作為
    證據，基於證據資料愈豐富，愈有助於真實發現之理念，並
    貫徹刑事訴訟法修法加重當事人進行主義之精神，確認當事
    人對於證據能力有處分權之制度，傳聞證據經當事人同意作
    為證據，法院認為適當者，亦得為證據；另當事人於調查證
    據時，對於傳聞證據表示「沒有意見」、「對於證據調查無
    意見」，而未於言詞辯論終結前聲明異議，應視為已有將該
    等傳聞證據採為證據之同意，刑事訴訟法第159 條之5 定有
    明文。檢察官、被告及辯護人於本院審理時就本判決引用之
    各項證據資料如屬審判外之言詞或書面陳述，知有刑事訴訟
    法第159 條第1 項不得為證據之情形，均表示無意見，而未
    於言詞辯論終結前聲明異議（本院卷第23、31頁），本院審
    酌上開證據資料作成時之情況，並無任何違法取證之不適當
    情形，且對於被告涉案之事實具有相當之關聯性，依刑事訴
    訟法第159 條之5 規定，認具有證據能力。
二、上開加重強盜罪之事實，業據被告於警、偵訊及本院審理時
    坦承不諱（警卷第2 至4 頁，偵卷第4 至5 、44至47頁，本
    院卷第7 、23頁），核與證人即被害人Α女於警、偵訊證述
    情節相符（警卷第5 至7 頁，偵卷第36至39頁），並有扣押
    筆錄、扣押物品目錄表、車輛詳細資料報表、監視器翻拍照
    片、現場模擬照片、查獲照片、Α女受傷照片（詳密封袋）
    等資料附卷可稽，及水果刀、手銬、膠帶、膠布各1 個扣案
    可資佐證，足徵被告確實有於上開時地攜帶水果刀、手銬、
    膠帶等物侵入Α女汽車強押Α女並強取Α女財物之事實無誤
    。查人之頸部有血流甚強之大動脈通過，並為脊椎、支氣管
    所在，屬生命中樞之重要部位，Α女頸部遭被告以水果刀抵
    住，復被膠帶黏住眼睛，雙手又遭手銬反銬，乘坐於密閉汽
    車後座，於此目不識物、無法行動，性命受挾之情況下，當
    屬不能抗拒無誤，而被告於此強取Α女財物，其前揭自白與
    事實相符，本件事證明確，被告加重強盜犯行，洵堪認定。
三、訊據被告矢口否認有何對被害人Α女加重強制猥褻情事，辯
    稱：我沒有強摸Α女，我原本要扶Α女起來，手不小心摸到
    她的胸部，Α女怕我對她不利，所以幫我手淫，是Α女提出
    來的，不是我要求的云云。經查：
  (一)前開事實，業據證人即被害人Α女於偵訊證稱：當天我去家
    樂福買東西，車子放在地下停車場，離開時我先把東西放上
    車，再歸還手推車，結果我上車後被告就從後座伸出左手勒
    住我的脖子，右手拿刀架住我的脖子，把我拉到後座，用手
    銬反銬我的雙手，膠帶黏住眼睛，然後開車出去。後來他停
    車爬到後座，把我扶起來叫我躺在他腿上，抱著我叫我不要
    動，我叫他不要亂來，他將我的短褲拉鍊拉下，我有掙扎但
    無效，因為我的手被反綁，我一直說這對我的傷害是一輩子
    ，他隔著衣服摸我的胸部，問我可不可以幫他手淫，我抵擋
    不住，所以有幫他手淫，他將我左手手銬解開，右手仍銬在
    車門門把上，所以我是用左手幫他手淫等語明確（偵卷第36
    至39頁），查被害人與被告並無怨隙，素不相識，且有無強
    制猥褻一事，涉及個人名譽、隱私，如非確有其事，當無任
    意為此指訴造成危害自己名譽之理，況被害人自始至終均無
    要求任何金錢賠償，顯見並非藉端謀求利益，衡情自無設詞
    誣陷被告之可能，其上開證述，應信屬實，堪以採信。
  (二)依據被害人上開證述，被告當時攜帶前開水果刀，被害人則
    處於雙手反銬、眼睛膠帶貼住之情況，被告於此情形下以手
    撫摸被害人胸部，再要求被害人為其手淫，被害人此時因前
    有水果刀壓制頸部致輕微紅腫受傷之遭遇，復無法掙脫手銬
    控制，目不見物，又身處廢棄工廠之密閉車輛後座，四下無
    人，求救不能，且身為女子，氣力、體型均遜於被告，已屬
    無法抗拒，至為灼然。況被害人為被告手淫時，一手仍遭手
    銬銬在車門上，眼睛亦仍被蒙住，業如前述，被告對此亦不
    爭執，足徵被害人並無行動及意思自由可言，其為被告手淫
    時，仍處於行動及意思自由受到完全壓制之狀態，並非主動
    自願為被告手淫，被告辯稱手淫為被害人同意云云，顯為避
    重就輕卸責之詞，無可採信。況手淫為極端私密之情慾事項
    ，被告與被害人素不相識，並無任何情誼，亦無可能有何感
    情基礎，豈有被害人自願為被告手淫之可能，益徵被告上開
    辯解，與常情有違，不足採信。
  (三)綜上，被告以手銬控制被害人行動，以膠帶黏住被害人眼睛
    使其無法見聞外界事物，難以判斷如何求救逃脫，並前已攜
    帶水果刀抵住被害人頸部造成輕微紅腫受傷，而將被害人夾
    持至廢棄工廠，是被害人顯然處於有生命危險之不能抗拒情
    況下無誤，被告於此撫摸被害人胸部並令被害人為其手淫，
    自屬攜帶兇器強制猥褻犯行無誤。本件事證明確，被告犯行
    ，應堪認定。
四、論罪科刑：
  (一)按刑法第321 條第1 項第3 款之攜帶兇器竊盜罪，係以行為
    人攜帶兇器竊盜為其加重條件，此所謂兇器，其種類並無限
    制，凡客觀上足對人之生命、身體、安全構成威脅，具有危
    險性之兇器均屬之，且祇須行竊時攜帶此種具有危險性之兇
    器為已足，並不以攜帶之初有行兇之意圖為必要（最高法院
    74年3 月19日刑庭總會決議參照）。查扣案水果刀1 把，為
    金屬製成，刀鋒尖銳，以之攻擊於人，客觀上足以對人之生
    命、身體造成危害，應屬兇器無訛。被告持其所有之水果刀
    壓制被害人意思使其不能抗拒而強取被害人財物，核其此部
    分所為，係犯刑法第330 條第1 項強盜罪。被告於持刀抵住
    Α女頸部時造成Α女頸部些微紅腫受傷，有傷勢照片可按，
    ，應認Ａ女上開傷勢為施強暴之當然結果，難認另有傷害犯
    意，不另論以傷害罪。被告於密接之時間內，先後強取被害
    人所有之2,000 元、4,000 元，顯係基於同一強盜犯意下之
    接續行為，僅侵害一個法益，只論以一罪。
  (二)被告攜帶上開足供兇器使用之水果刀，將被害人汽車停在廢
    棄工廠，以膠帶蒙住被害人眼睛，手銬反銬被害人雙手，壓
    制被害人之自由，撫摸被害人胸部，再解開被害人左手手銬
    ，將右手銬在門把上，令被害人以左手為其手淫一節，在客
    觀上已足以引起一般人之性慾，主觀上亦可滿足被告之性慾
    ，且全盤壓制被害人行動及意思自由，自屬強制猥褻行為無
    疑，該當刑法第224 條強制猥褻之構成要件，被告攜帶水果
    刀，業如上述，並有刑法第222 條第1 項第8 款之情形，是
    核其所為，係犯同法第224 條之1 之攜帶兇器強制猥褻罪（
    即加重強制猥褻罪）。
  (三)被告所犯上開2 罪，犯意各別，行為互異，應予分論併罰。
    爰審酌被告並無前科，學歷為高職畢業，正值壯年，智識程
    度中等，不思以己力賺取生活所需，竟在大賣場內攜帶兇器
    隨機侵入車內強盜財物，行徑嚴重破壞治安，造成人心恐慌
    ，為逞一己私慾妨害他人性自主決定權，攜帶兇器，使用膠
    帶、手銬，於廢棄工廠車內壓制被害人自由意志，對被害人
    為強制猥褻行為，致Α女身心受創，且未能賠償被害人損害
    ，惡性非輕，惟念被告犯罪後坦承加重強盜犯行，犯罪所得
    非鉅為6,000 元，態度尚可，及其犯罪之動機、目的、手段
    等一切情狀，分別量處如主文所示之刑，並定其應執行刑，
    以示懲戒。扣案被告持以強盜、強制猥褻之水果刀、手銬、
    膠帶、膠布各1 個，係被告所有，業據其供明在卷（本院卷
    第7 頁），爰依刑法第38條第1 項第2 款之規定，為沒收之
    諭知。檢察官雖具體求處應執行有期徒刑13年，然查，被告
    並無前科，素行尚佳，有台灣高等法院被告前案紀錄表在卷
    可按，其自始至終均坦承加重強盜犯行，強盜所得財物價值
    非鉅，雖於加重強制猥褻部分避重就輕，然所供尚符合事實
    ，僅就有無壓制被害人自由意志有所爭執，並非全盤否認犯
    罪，且被害人似無深究之意（警卷第5 至7 頁），是本院認
    以上開宣告之執行刑為適當，併此敘明。至扣案被告所有之
    鴨舌帽、長褲、上衣各1 個，與上開犯罪無涉，爰不為沒收
    之諭知。
據上論斷，應依刑事訴訟法第299 條第1 項前段，刑法第330 條
第1 項、第224 條之1 、第51條第5 款、第38條第1 項第2 款，
判決如主文。
本案經檢察官劉昀到庭執行職務。
中    華    民    國   100    年    5     月    19    日
                  刑事第二庭  審判長法  官  潘正屏
                                    法  官  黃紀錄
                                    法  官  翁世容
以上正本證明與原本無異。
如不服本判決應於收受判決後10日內向本院提出上訴書狀，並
應敘述具體理由；其未敘述上訴理由者，應於上訴期間屆滿後
20日內向本院補提理由書（均須按他造當事人之人數附繕本）
「切勿逕送上級法院」。

中    華    民    國   100    年    5     月    19    日
                                    書記官  張孝妃

附錄法條：
中華民國刑法第330條第1項：
犯強盜罪而有第321 條第1 項各款情形之一者，處7 年以上有期
徒刑。

中華民國刑法第321 條第1項第3款
犯竊盜罪而有下列情形之一者，處6 月以上5 年以下有期徒刑：
三、攜帶兇器而犯之者。

中華民國刑法第224條之1
犯前條之罪而有第222 條第1 項各款情形之一者，處3 年以上10
年以下有期徒刑。

中華民國刑法第222條第1項
犯前條之罪而有下列情形之一者，處7 年以上有期徒刑：
一、二人以上共同犯之者。
二、對未滿十四歲之男女犯之者。
三、對精神、身體障礙或其他心智缺陷之人犯之者。
四、以藥劑犯之者。
五、對被害人施以凌虐者。
六、利用駕駛供公眾或不特定人運輸之交通工具之機會犯之者。
七、侵入住宅或有人居住之建築物、船艦或隱匿其內犯之者。
八、攜帶兇器犯之者。